【裁判字號】    89,易,339
【裁判日期】    890229
【裁判案由】    毒品危害防制條例
【裁判全文】
臺灣板橋地方法院刑事判決                          八十九年度易字第三三九號
    公  訴  人  臺灣板橋地方法院檢察署檢察官
    被      告  甲○○
右列被告因毒品危害防制條例案件，經檢察官提起公訴（八十八年度毒偵字第九二五
、二四○三、二四九九、二七八四號），本院判決如左：
    主  文
甲○○連續施用第二級毒品，累犯，處有期徒刑捌月。扣案之安非他命壹包（淨重零
點陸貳公克）沒收銷燬之。
    事  實
一、甲○○曾於民國八十六年間，因違反修正前麻醉藥品管理條例案件，經本院於八
    十六年六月十九日判處有期徒刑五月確定，於八十七年一月十二日有期徒刑執行
    完畢（構成累犯），又於八十七年五月間，因施用第二級毒品安非他命案件，經
    本院依檢察官之聲請，裁定移送台灣台北看守所附設勒戒處所施予觀察、勒戒後
    ，認無繼續施用毒品傾向，經台灣板橋地方法院檢察署檢察官於八十七年六月三
    十日以八十七年度偵字第一○○四九號為不起訴處分確定。其後又於八十七年十
    一月間，復因施用第二級毒品安非他命案件，經本院依檢察官之聲請，第二次裁
    定移送台灣台北看守所附設勒戒處所施予觀察、勒戒後，經認有繼續施用毒品傾
    向，本院依聲請裁定另入戒治處所施以強制戒治，檢察官並以八十八年度偵緝字
    第二二八號案件對甲○○上開第二次施用第二級毒品安非他命之犯行提起公訴，
    經本院於八十八年四月二十一日以八十八年度易字第一二九一號判決，判處有期
    徒刑六月確定（於八十八年七月二十二日撤回上訴，尚未執行），甲○○並於八
    十八年七月六日停止強制戒治，所餘戒治期間交付保護管束。詎甲○○於保護管
    束期間內，竟仍不知戒除施用毒品惡習，又另基於概括犯意，於八十八年九月間
    某日起至同年十一月十五日止，連續在台北縣蘆洲市○○街二九九巷十四號五樓
    住處，以將安非他命置於鋁箔紙上加熱吸其霧氣之方式，連續施用第二級毒品安
    非他命多次，平均約一星期吸用一次，而三犯施用毒品犯行。嗣先後於（一）八
    十八年九月八日晚上七時許，在台北縣板橋市○○路一二一巷三號四樓，為警查
    獲，經採尿送驗後，有安非他命陽性反應。（二）八十八年十月一日、同年十月
    五日，先後二次經台灣板橋地方法院檢察署觀護人採尿送驗，均有安非他命陽性
    反應。（三）八十八年十月九日晚上九時三十分許，在台北市○○○路、涼州街
    口，為警查獲，經採尿送驗，有安非他命陽性反應。（四）八十八年十一月十九
    日晚上九時四十五分許，在台北縣中和市○○路、中興街口，為警查獲，並扣得
    甲○○持有，供其施用之安非他命一包（淨重零點六二公克）。
二、案經台北市政府警察局大同分局報請台灣士林地方法院檢察署檢察官呈請台灣高
    等法院檢察署另轉暨台北市政府警察局文山第一分局、士林分局、台灣板橋地方
    法院檢察署觀護人報請台灣板橋地方法院檢察署檢察官偵查起訴。
    理  由
一、右揭事實，業據被告甲○○於本院審理中坦承不諱，並有安非他命一包（淨重零
    點六二公克）扣案可稽，又被告先後為警查獲或經觀護人採尿送驗之結果，均呈
    安非他命陽性反應，有台北市立療養院八十八年九月二十九日、同年十月二十九
    日、八十九年一月二十六日煙毒尿液檢驗報告書及昭信科技顧問股份有限公司濫
    用藥物陽性檢體檢驗報告在卷可稽，足認被告自白與事實相符。又被告前因施用
    第二級毒品安非他命，分別經檢察官為不起訴處分及本院判決有期徒刑六月確定
    ，有台灣板橋地方法院檢察署檢察官八十七年度偵字第一○○四九號為不起訴處
    分書、本院八十八年度易字第一二九一號判決書在卷足憑，從而被告三犯施用第
    二級毒品安非他命犯行之事實，洵堪認定，應依法論科。
二、核被告甲○○所為，係犯毒品危害防制條例第十條第二項之施用第二級毒品罪，
    其施用第二級毒品前持有第二級毒品之低度行為，為施用毒品之高度行為所吸收
    ，均不另論罪。其先後多次施用毒品之犯行，時間緊接，所犯係構成犯罪要件相
    同之罪名，顯係基於概括犯意反覆為之，為連續犯，應依法論以一罪，並加重其
    刑。又被告有如事實欄所述犯罪科刑及執行之情形，有台灣高等法院檢察署刑案
    紀錄簡覆表在卷可憑，其於有期徒刑執行完畢後五年內，再犯有期徒刑以上刑之
    本罪，為累犯，應依刑法第四十七條之規定，加重其刑，並依法遞加重之。爰審
    酌被告之素行、犯罪之動機、目的、手段、犯罪所生之危害及犯後之態度等一切
    情狀，量處如主文所示之刑，並諭知易科罰金之折算標準。扣案之第二級毒品安
    非他命一包（淨重零點六二公克），應依毒品危害防制條例第十八條第一項前段
    規定宣告沒收銷燬之。至被告於八十八年九月八日晚上七時許、八十八年十月九
    日晚上九時三十分許，為警查獲時所扣得之安非他命、海洛因、吸食器等物，分
    別係同案被查獲之人于河同、胡盟鴻所有，業據被告供明在卷，核與于河同、胡
    盟鴻於警訊中所供相符，是不在本件被告宣告刑項下宣告沒收銷燬之，附此敘明
    。
據上論斷，應依刑事訴訟法第二百九十九條第一項前段，毒品危害防制條例第十條第
二項、第十八第一項前段、第二十條第三項、刑法第十一條前段、第五十六條、第四
十七條，判決如主文。
本案經檢察官李嘉明到庭執行職務
中      華      民      國      八十九      年    二    月    二十九    日
                                  臺灣板橋地方法院刑事第二庭
                                      法  官  白  光  華
右正本證明與原本無異。
如不服本判決，應於判決送達後十日內，向本院提出上訴狀。
                                      書記官  韓  毓  寧
中      華      民      國      八十九      年    三    月      一      日
附錄本案論罪科刑法條全文：
毒品危害防制條例第十條：
施用第一級毒品者，處六月以上五年以下有期徒刑。
施用第二級毒品者，處三年以下有期徒刑。


司法院資訊處製作；財團法人民間司法改革基金會備份。
